---
title: "Besuchsmuster im Januar 2022"
date : "`r format(Sys.time(), '%d.%m.%Y')` - [Github](https://github.com/chmedia-data/ad-hoc-22-04_visit-patterns)"
author: '[Adrian Oesch](mailto:adrian.oesch@chmedia.ch)'
knit: (function(inputFile,encoding){
  rmarkdown::render(
    inputFile,
    encoding=encoding,
    output_file='index.html',
    output_dir='docs'
  )})
output:
  html_document:
    number_sections: true
    code_folding: hide
    toc: true
    toc_float:
      collapsed: true
highlight: zenburn
graphics: yes
css: 'style.css'
---

```{r settings, warning=F, message=F}
source('utils.r')

formatTime = function(var) {
  return (as.POSIXct(paste0("1900-01-01 ",var,":00")))
}
runQueries = F
```

Für die folgenden Analysen wurden lediglich die Platformen Web und News-App berücksichtigt.

# Tagesverlauf
## Per Gerät- und Tagestyp
```{r}
x = getQueryData(sqlString="
  select
      time_bin,
      if( extract(dayofweek from day_dt) in (7,1),'weekend','weekday') as day_type,
      subscriber_status,
      device_type,
      count(*) as n_visits
  from chmedia.subs_session_first_page_jan22
  group by 1,2,3,4
",force=runQueries)

x$time = formatTime(x$time_bin)
x2 = x %>% group_by(time,day_type,device_type) %>% summarise(
  n_visits = sum(n_visits)
)

ggplotly(
  ggplot(x2,aes(
      x=time,
      y=n_visits,
      color=device_type,
      group=1))+
    geom_line(stat="identity")+
    scale_x_datetime(date_labels="%H:%M")+
    facet_wrap(.~day_type,scales = "free_y")+theme(
      axis.text.x=element_text(angle=90)
    )
)
```

## Per Tagestyp und Abo-Status
```{r}
x = getQueryData(sqlString="
  select
      time_bin,
      if( extract(dayofweek from day_dt) in (7,1),'weekend','weekday') as day_type,
      subscriber_status,
      device_type,
      count(*) as n_visits
  from chmedia.subs_session_first_page_jan22
  group by 1,2,3,4
",force=runQueries)

x$time = formatTime(x$time_bin)
x2 = x %>% group_by(time,day_type,subscriber_status) %>% summarise(
  n_visits = sum(n_visits)
)

ggplotly(
  ggplot(x2,aes(
      x=time,
      y=n_visits,
      color=day_type,
      group=1))+
    geom_line(stat="identity")+
    facet_wrap(.~subscriber_status,scales = "free_y")+theme(
      axis.text.x=element_text(angle=90)
    )
)

```

## Per Abo-Status und Gerättyp
```{r}
x$time = formatTime(x$time_bin)
x2 = x %>% group_by(time,subscriber_status,device_type) %>% summarise(
  n_visits = sum(n_visits)
)

ggplotly(
  ggplot(x2,aes(
      x=time,
      y=n_visits,
      color=device_type,
      group=1))+
    geom_line(stat="identity")+
    scale_x_datetime(date_labels="%H:%M")+
    facet_wrap(.~subscriber_status,scales = "free_y")+theme(
      axis.text.x=element_text(angle=90)
    )
)
```

## Per Tagestyp und Platform

Nur für Abonnierende

```{r}
x = getQueryData(sqlString="
  select
      time_bin,
      if( extract(dayofweek from day_dt) in (7,1),'weekend','weekday') as day_type,
      device_type || if(is_web,'-web','-app') as device_app_type,
      count(*) as n_visits
  from chmedia.subs_session_first_page_jan22
  where subscriber_status = 'subs'
  group by 1,2,3
",force=runQueries)

x$time = formatTime(x$time_bin)
x = x[x$device_app_type!="desktop-app",]
x$device_platform = x$device_app_type

ggplotly(
  ggplot(x,aes(
      x=time,
      y=n_visits,
      color=device_platform,
      group=1))+
    geom_line(stat="identity")+
    scale_x_datetime(date_labels="%H:%M")+
    facet_wrap(.~day_type,scales = "free_y")+theme(
      axis.text.x=element_text(angle=90)
    )
)
```

## Per Abo-Status und Tagestyp
```{r}
x = getQueryData(sqlString="
  select
      time_bin,
      if( extract(dayofweek from day_dt) in (7,1),'weekend','weekday') as day_type,
      subscriber_status,
      device_type,
      count(*) as n_visits
  from chmedia.subs_session_first_page_jan22
  group by 1,2,3,4
",force=runQueries)
x$time = formatTime(x$time_bin)

x2 = x %>% group_by(time,day_type,subscriber_status) %>% summarise(
  n_visits = sum(n_visits)
)

x3 = x2 %>% group_by(day_type,subscriber_status) %>% summarise(
  total_visits = sum(n_visits)
)

x4 = x2 %>% inner_join(x3,by=c("subscriber_status","day_type"))
x4$visits_share = x4$n_visits/x4$total_visits

ggplotly(
  ggplot(x4,aes(
      x=time,
      y=visits_share,
      color=subscriber_status,
      group=1))+
    geom_line(stat="identity")+
    scale_x_datetime(date_labels="%H:%M")+
    facet_wrap(.~day_type,scales = "free_y")+theme(
      axis.text.x=element_text(angle=90)
    )
)


```


## Per Wochentag und Gerätetyp
```{r}
x = getQueryData(sqlString="
  select
      time_bin,
      extract(dayofweek from day_dt) as dayofweek,
      subscriber_status,
      device_type,
      count(*) as n_visits
  from chmedia.subs_session_first_page_jan22
  group by 1,2,3,4
",force=runQueries)

x$time = formatTime(x$time_bin)

x$dayofweek = weekdays(2+x$dayofweek)
x2 = x %>% group_by(time,dayofweek,device_type) %>% summarise(
  n_visits = sum(n_visits)
)

ggplotly(
  ggplot(x2,aes(
      x=time,
      y=n_visits,
      color=dayofweek,
      group=1))+
    geom_line(stat="identity")+
    scale_x_datetime(date_labels="%H:%M")+
    facet_wrap(.~device_type,scales = "free_y")+theme(
      axis.text.x=element_text(angle=90)
    )+scale_color_brewer(type="qual",palette=4)
)
```

## Per Tagestyp und Region
```{r}
x = getQueryData(sqlString="
  select
      time_bin,
      if( extract(dayofweek from day_dt) in (7,1),'weekend','weekday') as day_type,
      if(portal='sgt','och',if(portal='nlz','zch','nwch')) as region,
      count(*) as n_visits
  from chmedia.subs_session_first_page_jan22
  group by 1,2,3
",force=runQueries)

x$time = formatTime(x$time_bin)

ggplotly(
  ggplot(x,aes(
      x=time,
      y=n_visits,
      color=region,
      group=1))+
    geom_line(stat="identity")+
    scale_x_datetime(date_labels="%H:%M")+
    facet_wrap(.~day_type)+theme(
      axis.text.x=element_text(angle=90)
    )+scale_color_brewer(type="qual",palette=4)
)
```


```{r}
x2 = x %>% group_by(region,day_type) %>% summarise(
  total_visits = sum(n_visits)
)

x3 = x %>% inner_join(x2,by=c("region","day_type"))
x3$visits_share = x3$n_visits/x3$total_visits

ggplotly(
  ggplot(x3,aes(
      x=time,
      y=visits_share,
      color=region,
      group=1))+
    geom_line(stat="identity")+
    scale_x_datetime(date_labels="%H:%M")+
    facet_wrap(.~day_type,scales = "free_y")+theme(
      axis.text.x=element_text(angle=90)
    )+scale_color_brewer(type="qual",palette=4)
)
```

# Besuchshäufigkeit
## Anzahl Besuche pro Region und Abo-Status
```{r}
x = getQueryData(sqlString="
  select
      if( extract(dayofweek from day_dt) in (7,1),'weekend','weekday') as day_type,
      if(portal='sgt','och',if(portal='nlz','zch','nwch')) as region,
      subscriber_status,
      count(*) as n_visits,
      count(distinct user_id || cast(day_dt as string)) as n_users
  from chmedia.subs_session_first_page_jan22
  group by 1,2,3
",force=runQueries)

x$visits_per_users = x$n_visits/x$n_users


ggplotly(
  ggplot(x,aes(
    x=region,
    y=visits_per_users,
    fill=region
  ))+geom_bar(stat="identity")+facet_wrap(subscriber_status~day_type)+
    scale_fill_brewer(type="qual",palette=3)
)
```

# Besuchsnummer
## Per Abo-Status
```{r}
x = getQueryData(sqlString="
  select
      time_bin,
      if(session_index>=4,'4+',cast(session_index as string)) as session_nr,
      if(portal='sgt','och',if(portal='nlz','zch','nwch')) as region,
      subscriber_status,
      count(*) as n_visits
  from chmedia.subs_session_first_page_jan22
  group by 1,2,3,4
",force=runQueries)
x$time = formatTime(x$time_bin)

x2 = x %>% group_by(time,session_nr,subscriber_status) %>% summarise(
  n_visits = sum(n_visits)
)

ggplotly(
  ggplot(x2,aes(
    x=time,
    y=n_visits,
    fill=session_nr
  ))+geom_area(stat="identity")+
    scale_x_datetime(date_labels="%H:%M")+
    facet_wrap(.~subscriber_status,scales = "free_y")+theme(
      axis.text.x=element_text(angle=90)
    )+scale_fill_brewer(type="qual",palette=4)
)
```

```{r}
x3 = x2 %>% inner_join(
  x2 %>% group_by(subscriber_status,time) %>% summarise(
    total_visits = sum(n_visits)
  ),
  by=c("subscriber_status","time")
)
x3$visits_share = x3$n_visits/x3$total_visits

ggplotly(
  ggplot(x3,aes(
    x=time,
    y=visits_share,
    fill=session_nr
  ))+geom_area(stat="identity")+
    scale_x_datetime(date_labels="%H:%M")+
    facet_wrap(.~subscriber_status,scales = "free_y")+theme(
      axis.text.x=element_text(angle=90)
    )+scale_fill_brewer(type="qual",palette=4)
)
```

## Per Region nur für Abonnierende
```{r}
x2 = x[x$subscriber_status=="subs",] %>% group_by(time,session_nr,region) %>% summarise(
  n_visits = sum(n_visits)
)

ggplotly(
  ggplot(x2,aes(
    x=time,
    y=n_visits,
    fill=session_nr
  ))+geom_area(stat="identity")+
    scale_x_datetime(date_labels="%H:%M")+
    facet_wrap(.~region,scales = "free_y")+theme(
      axis.text.x=element_text(angle=90)
    )+scale_fill_brewer(type="qual",palette=4)
)
```

```{r}
x3 = x2 %>% inner_join(
  x2 %>% group_by(region,time) %>% summarise(
    total_visits = sum(n_visits)
  ),
  by=c("region","time")
)
x3$visits_share = x3$n_visits/x3$total_visits

ggplotly(
  ggplot(x3,aes(
    x=time,
    y=visits_share,
    fill=session_nr
  ))+geom_area(stat="identity")+
    scale_x_datetime(date_labels="%H:%M")+
    facet_wrap(.~region,scales = "free_y")+theme(
      axis.text.x=element_text(angle=90)
    )+scale_fill_brewer(type="qual",palette=4)
)
```

# Quellen

Die folgenden Analysen beruhen auf einer Klassifikation der sog. "Referrers" lediglich für die Plattform Web.

## Per Quelle und Abo-Status
```{r}
x = getQueryData(sqlString="
  select
      time_bin,
      referrer_class,
      subscriber_status,
      device_type,
      count(*) as n_visits
  from chmedia.subs_session_first_page_jan22
  where is_web
  group by 1,2,3,4
",force=runQueries)
x$time = formatTime(x$time_bin)

x2 = x %>% group_by(time,referrer_class,subscriber_status) %>% summarise(
  n_visits = sum(n_visits)
)

ggplotly(
  ggplot(x2,aes(
      x=time,
      y=n_visits,
      color=referrer_class,
      group=1))+
    geom_line(stat="identity")+
    scale_x_datetime(date_labels="%H:%M")+
    facet_wrap(.~subscriber_status,scales = "free_y")+theme(
      axis.text.x=element_text(angle=90)
    )
)
```

```{r}
x3 = x2 %>% inner_join(
  x2 %>% group_by(time,subscriber_status) %>% summarise(total_visits=sum(n_visits)),
  by=c("time","subscriber_status")
)

x3$visits_share = x3$n_visits/x3$total_visits

ggplotly(
  ggplot(x3,aes(
      x=time,
      y=visits_share,
      fill=referrer_class))+
    geom_area(stat="identity")+
    scale_x_datetime(date_labels="%H:%M")+
    facet_wrap(.~subscriber_status,scales = "free_y")+theme(
      axis.text.x=element_text(angle=90)
    )
)
```

## Per Quelle, Abo-Status & Gerättyp
```{r}
ggplotly(
  ggplot(x,aes(
      x=time,
      y=n_visits,
      color=referrer_class),
      group=1)+
    geom_line(stat="identity")+
    scale_x_datetime(date_labels="%H:%M")+
    facet_wrap(subscriber_status~device_type,scales = "free_y")+theme(
      axis.text.x=element_text(angle=90)
    )
)
```

```{r}

x2 = x %>% inner_join(
  x %>% group_by(time,subscriber_status,device_type) %>% summarise(
    total_visits = sum(n_visits)
  ),
  by=c("time","subscriber_status","device_type")
) %>% transform(
  visits_share = n_visits/total_visits
)

ggplotly(
  ggplot(x2,aes(
      x=time,
      y=visits_share,
      fill=referrer_class))+
    geom_area(stat="identity")+
    scale_x_datetime(date_labels="%H:%M")+
    facet_wrap(subscriber_status~device_type,scales = "free_y")+theme(
      axis.text.x=element_text(angle=90)
    )
)
```